臺灣高等法院刑事判決　　　　　　　　99年度上重訴字第81號
上　訴　人　臺灣桃園地方法院檢察署檢察官
上　訴　人
即　被　告　WON BUN S.
選任辯護人　吳弘鵬律師（法律扶助基金會律師）
上　訴　人
即　被　告　HENG TEOY.
選任辯護人　蕭俊龍律師（法律扶助基金會律師）
上列上訴人因被告違反毒品危害防制條例等案件，不服臺灣桃園
地方法院99年度重訴字第7 號，中華民國99年11月16日第一審判
決（起訴案號：臺灣桃園地方法院檢察署98年度偵字第28384 號
），提起上訴，本院判決如下：
    主  文
上訴駁回。
    事  實
一、WON BUN SIN （即黃文星，下稱黃文星）、HENG TEOY HUI
    （即王兆輝，下稱王兆輝）明知海洛因係毒品危害防制條例
    所規定之第一級毒品，並為行政院依懲治走私條例第2 條第
    4 項公告之「管制物品及其數額」甲項第4 款所列管制進出
    口物品，未經許可不得非法運輸進入我國境內，緣黃文星在
    馬來西亞某不詳地點，受某姓名年籍不詳綽號「阿傑」之成
    年男子遊說至臺灣擔任收受內夾藏違禁物之包裹之工作，由
    其負擔黃文星來臺之機票及住宿費用，經黃文星應允後，黃
    文星旋於民國（下同）98年11月25日搭機，經由臺灣桃園國
    際機場入境，期間「阿傑」並指示具有共同犯意聯絡之鄧建
    方（原名：鮑建方，身分證統一編號：Ｚ000000000號，應由
    檢察官另案偵辦）駕駛某不詳車號之自用小客車搭載亦有共
    同犯意聯絡之王兆輝、「小胖」（見下述）至機場接機，另
    由王兆輝安排黃文星住在由鄧建方所承租而來之臺北縣中和
    市○○路362 號附近某不詳址之房屋，並安排黃文星在臺灣
    之住宿、活動，黃文星因而認識亦具有共同犯意聯絡之某姓
    名年籍不詳綽號「小胖」成年男子。黃文星、王兆輝及「小
    胖」，於同年12月8 日許，共同出遊而投宿在臺灣地區某不
    詳地點之旅館內，期間「小胖」即委託黃文星代收包裹，並
    交付1 張其上書寫收件地址之字條予黃文星，以示上開包裹
    之收件地點，另指示黃文星於領貨時將該字條交予所搭乘之
    計程車司機看，「小胖」再交付00000000 00 號行動電話予
    黃文星使用，並告知須憑上開行動電話聯絡遞送上開包裏之
    事宜，再許以黃文星新臺幣（下同）5 千元之報酬，經其應
    允後，「小胖」即當場交付該款項；於同年月12日，在鄧建
    方所承租之上開臺北縣中和市某址住處，「小胖」另指示王
    兆輝交付包裹名義人RAYMOND LEE 護照影本予黃文星並告知
    必須憑該護照影本領貨並須向送貨員謊稱是其自己之聖誕禮
    物；此時黃文星已可預見包裹名義人RAYMOND LEE 不自行領
    取而輾轉迂迴由「小胖」、王兆輝委託其代為領取包裹，又
    既由其受託代領，然又不以「小胖」、王兆輝或其本身之名
    義領取，須另搭乘計乘車至「小胖」指示之地點領取，領取
    時又要謊稱是自己之聖誕禮物，事有蹊蹺，包裹內可能藏放
    有毒品等違禁品，仍以此等事實之發生不違背其本意之運輸
    第一級毒品海洛因走私入境之不確定故意，依「小胖」、王
    兆輝所提由其代收包裹安排之情節，其因而與「小胖」、王
    兆輝及上開鄧建方等人形成共同之運輸第一級毒品、私運管
    制物品之犯意聯絡。「小胖」、王兆輝與黃文星、鄧建方等
    人協議既定，乃先由與「小胖」、王兆輝、鄧建方有共同犯
    意聯絡之某真實姓名年籍不詳之人士在馬來西亞某處，將由
    不詳管道取得之第一級毒品海洛因10塊，分裝在其所有之紙
    盒內偽裝為禮盒隱藏，再記載收件人為「RAYMOND LEE 」、
    聯絡電話為000 0000000 號，收件地點為「臺北縣中和市○
    ○路81號5 樓」（英譯），自馬來西亞以航空快遞貨運方式
    運送來臺。「小胖」並於同年月12日上午11時40分42秒，以
    00000000000 號之國際門號，傳送內容為「Name- （ANTONY
    CHANG ）-Company Name-（PC WORDENTERPR ICE）Phone ：
    00-000000000-ADD：313 JALAN SULTAN ABDUL SAMAD，BANT
    ING, 42700 KUAL A LANGAT LANGAT,SELANGOR, MALAYSIA寄
    給的我們的重點- 名字Name：｛RAYMOMD LEE ｝Add ：5f,
    NO：81 ZHONG ZHENG RD, ZHONGHE CITY, TAIPEI COUNTY
    235 TAIWAN/// 重點BRG-聖誕節（禮物）精美」，及於同日
    上午11時34分19秒，以上開門號傳送內容為「TAIWAN ///
    =BRG- （）ALBUMS（GIFT）USD$45Tel000-000000 00（）
    1box（10kg box）」等與上開包裏所記載之FedEx 國際貨物
    派件單上第1 欄之寄貨人及第2 欄之收貨人姓名、公司、聯
    絡電話、地址、郵遞區號、國家等內容相同之簡訊至小胖交
    由王兆輝持用之門號0000000000號行動電話。嗣於98年12月
    11日，上開夾藏毒品之包裹，由FX-155次班機，自馬來西亞
    檳城經日本東京運抵桃園國際機場貨運站聯邦快遞貨物進口
    專區內，而將管制進口之第一級毒品海洛因運輸入境。旋經
    內政部警政署航空警察局（下稱航空警察局）人員以X 光儀
    器檢測時發覺有異，進而會同臺北關稅局人員當場拆封後，
    發現其內裝載不明之白色粉末10塊，經初步檢驗試劑確認其
    內為第一級毒品海洛因後，而扣得上開夾藏海洛因之包裹內
    之海洛因10塊（合計淨重3504 .82公克，驗餘淨重3504.71
    公克，純度82.08 ％，空包裝總重146.90公克，純質淨重28
    76.76 公克）。於98年12月14日中午12時18分許，航空警察
    局人員為查緝毒品來源，遂喬裝快遞公司人員依包裹上所留
    之收件地址前往送貨，然警方誤將包裹送至臺北縣永和市○
    ○路81號（該處為7-11超商之對面），並為使收貨人傳真「
    RAYMOND LEE 」之護照影本，自該日上午10時41分許起，以
    電話與黃文星連絡送貨事宜，又自該日上午9 時餘起即已在
    臺北縣永和市○○路81號附近等候之黃文星因不耐久候，與
    持用00000000000 門號之不明共犯在該處電話聯繫，該不明
    共犯指示黃文星再與送貨員電話連絡，黃文星在電話中依照
    指示撥予送貨員，向送貨員表示其即係收貨之雷門李，並問
    送貨員其之生日禮物何時可以送到，並表示會馬上依照送貨
    員之指示傳真其之護照影本予送貨員確認，待送貨員表示已
    收到該傳真，馬上就送貨到達之後，因逾半小時仍未送到，
    上開00000000000 門號之不明共犯在電話中詢問黃文星是否
    地址搞錯，黃文星表示是該共犯搞錯地址，其仍在永和市中
    正81號這邊等，但是還沒看到送貨員。此過程中，王兆輝在
    持用00000000000 門號之不明共犯之電話指示下，並在鄧建
    方於同日上午10時39分33秒許以0000000000門號傳簡訊至王
    兆輝持用之另一支0000000000門號行動電話，通知王兆輝立
    即至「永和市○○路75號」（即上開7-11超商附近）之指示
    下，自其所暫住之臺北縣中和市○○路362 號附近租屋地點
    出發，於同日上午11時許左右趕到上開7-11超商前方與在該
    超商對面之黃文星兩兩相望，並監視黃文星接收包裹之情形
    。嗣警方約於同日中午12時18分許，送貨至黃文星所在之上
    開7-11超商對面，黃文星因學歷甚低，僅會簽寫自己之姓名
    ，乃隨即於送貨簿冊上簽署「WO N」以示具領貨物，並將上
    開收貨簿冊交還喬裝之員警，航空警察局人員遂當場表明身
    分而加以逮捕，並扣得上開海洛因10塊及用以包覆之包裹盒
    3 個、包裝袋10只及插有0000000000門號SIM 卡之行動電話
    1 支、黃文星自小胖處收領之上開報酬5 千元；復於同日中
    午12時30分許，逮捕在黃文星對面把風、監視，正以行動電
    話通知「小胖」黃文星為警查獲之王兆輝，並扣得插有0000
    000000、0000000000門號SIM 卡之行動電話2 支，始悉上情
    。
二、案經內政部警政署航空警察局移送臺灣桃園地方法院檢察署
    檢察官偵查起訴。
    理  由
壹、證據能力部分：
    按被告以外之人（包括證人、鑑定人、告訴人、被害人及共
    同被告等）於審判外之陳述雖不符刑事訴訟法第159 條之1
    至之4 等4 條之規定，而經當事人於審判程序同意作為證據
    ，法院審酌該言詞陳述或書面陳述作成時之情況，認為適當
    者，亦得為證據；當事人、代理人或辯護人於法院調查證據
    時，知有刑事訴訟法第159 條第1 項不得為證據之情形，而
    未於言詞辯論終結前聲明異議者，視為有前項之同意，同法
    第159 條之5 定有明文。立法意旨在於傳聞證據未經當事人
    之反對詰問予以核實，原則上先予排除。惟若當事人已放棄
    反對詰問權，於審判程序中表明同意該等傳聞證據可作為證
    據；或於言詞辯論終結前未聲明異議，基於尊重當事人對傳
    聞證據之處分權，及證據資料愈豐富，愈有助於真實發見之
    理念，且強化言詞辯論主義，使訴訟程序得以順暢進行，上
    開傳聞證據亦均具有證據能力。查本件下列所引用之被告以
    外之人於審判外之供述證據，因公訴人、被告及辯護人均已
    於本院審理時表示無意見（見本院卷第85頁反面至90頁），
    且迄至言詞辯論終結前均未聲明異議，而本院審酌上開供述
    證據資料製作時之情況，無不當取供及證明力明顯過低之瑕
    疵，認以之作為證據應屬適當，故揆諸前開規定，認前揭證
    據資料應有證據能力。
貳、認定上訴人即被告黃文星、王兆輝犯罪所憑之證據及理由：
一、上開犯罪事實，業據上訴人即被告王兆輝於本院審理時坦承
    不諱（見本院卷第90頁）；而訊據上訴人即被告黃文星固坦
    承有於上開時間受綽號「阿傑」者遊說自馬來西亞搭機來臺
    ，並受綽號「小胖」者委託，以5 千元代價，於上開時、地
    以「RAYMOND LEE 」名義領取本件包裹，而於98年12月14日
    12時18分許為警查獲，且扣得海洛因10塊及用以包覆之包裹
    盒3 個、包裝袋10只及插有0000000000門號SIM 卡之行動電
    話1 支、現金5 千元等事實不諱，惟矢口否認有運輸第一級
    毒品海洛因犯行，並辯稱：伊不知道包裹裡面是毒品海洛因
    云云。惟查：
  (一)被告黃文星先後於偵、審中所為下列供述：
  1.於警詢時供述：「（問：98年12月12日0 時50分許，本局（
    即航空警察局）安檢隊會同臺北關稅局，在臺灣桃園國際機
    場貨運站聯邦快遞進口專區，發現由FX-155班機自馬來西亞
    進口，收件人RAYMOND LEE ，收件地址：臺北縣永和市○○
    路81號5 樓（英譯），聯絡電話：0000000000之貨物可疑（
    提單號碼：000-00000000/00000000000），經二單位會同開
    驗，發現貨物係以『相簿』夾藏不明白色塊狀物10塊，計毛
    重3649公克，經以毒品測試劑初步鑑驗及送請交通部民用航
    空局航醫中心鑑驗皆呈第一級毒品海洛因成分反應，上述貨
    品由你於今（14）日12時18分許送至臺北縣永和市○○路81
    號前後，由你出簽收具領上述貨物（毒品）並在搬運時為警
    逮捕你到案，這批毒品或物是否為你本人所有？或何人所有
    ？）不是我的，我也不知道是誰的，但我領完貨後他會主動
    打電話給我」，「（問：承上，署名RAYMOND LEE 貨物簽收
    單上的收件人WON 是否為你親自簽收？所簽名之WON 為何人
    ？持有之收件電話係由何人？何時交付給你？作何用？）是
    我親自親收。是我本人的姓。收件電話是1 名綽號『小胖』
    之男子交付給我的。時間大約在1 個星期前。『小胖』有告
    訴我說是要收貨用的……」，「（問：承上，該批夾藏毒品
    之貨物既非你所有，為何會由你出面簽收？今日與聯邦快遞
    送貨員聯繫者為何人？你如何前往領貨處？自何處前往？）
    因為『小胖』很忙，委託我代領。我於今日上午9 時許就自
    己搭計程車前往臺北縣永和市○○路81號前，然後打電話給
    聯邦快遞公司客服傳真RAYMOND LEE 的護照影本過去，後來
    送貨的司機就打電話給我說他已經到達中正路81號，但他找
    不到我，我請他等一下，掛掉電話後我看到『阿輝』（即被
    告王兆輝）在臺北縣永和市○○路81號對面的7-11統一超商
    前，然後我就主動跑過去找『阿輝』，他問我說貨到了嗎？
    我告訴他說送貨的找錯地方，『阿輝』就主動打電話給送貨
    員，然後才確定送貨住址寫錯，是在臺北縣永和市○○路81
    號，確認住址後，他就叫我回到接貨地點了」，「（問：綽
    號『小胖』之男子係何時、何地、以何方式委託你簽收上述
    毒品貨物？代價多少？當時現場還有何人？）他大約1 個星
    期前在1 家不知名的旅館內，告訴我說他有1 件生日禮物，
    要我幫他領，並當場給我新臺幣5 千元。當時現場還有2 人
    ，其中我只認識『阿輝』及『小胖』，另1 名男子我不認識
    。但『阿輝』及另1 名不知名男子提早離開」，「（問：警
    方於你隨身之背包內查獲臺北縣永和市○○路81號對面7-11
    統一超商（店號：00000000000 ）傳真收據1 張，傳真號碼
    為00000000，是否為你傳真？傳真何物？至何處？）是我至
    7-11統一超商請店員幫我傳真的。傳真RAYMOND LEE 護照影
    本給貨運行要拿貨」，「（問：綽號『小胖』之男子真實姓
    名為何？如何認識？如何聯繫？）不知道。是『阿輝』介紹
    給我認識的，我沒有跟他聯繫過，他是我來臺灣才認識的，
    只見過3 次，他應該是臺灣人」，「（問：綽號『阿輝』之
    男子真實姓名為何？如何認識？如何聯繫？『阿輝』是否即
    為同案被警方逮捕之HENG TEOY HUI （王兆輝，1977/1/17
    生？）我不清楚。在來臺灣之前我不認識『阿輝』，但我來
    臺灣是『阿輝』來接我的，他跟我說他曾經在馬來西亞1 家
    茶餐廳有見過我，但是我沒有印象。我沒有跟他聯繫過。是
    的」，「（問：你順利取得毒品後如何處置？）我不知道。
    『小胖』有跟我說領到貨後他會打電話給我」，「（問：除
    本次外，之前是否另有運輸毒品？）這是第1 次」，「（問
    ：警方提示你入出境紀錄，你於98年11月25日入境臺灣，有
    無人接送？入境後居住於何處？有無與他人共住？來臺機票
    及旅費由何人提供？）我是1 個人來臺灣，有『阿輝』、『
    小胖』及1 名不知名之男子『巧克力色』開車來接我，接我
    之後就載我到1 棟大樓中的5 樓，裡面有3 間房間，我與王
    兆輝各住1 間，我一直都住在裡面，後來王兆輝在12月初有
    離開約1 星期左右，約1 星期前才回來。來臺的機票是我朋
    友『阿傑』幫我買的來回機票，來臺行程也是他安排的」，
    「（問：『阿傑』之真實年籍為何？如何認識？如何聯繫？
    為何他會幫你出資購買來臺來回機票及安排行程？）不知道
    。是喝酒認識的。他的電話是0000000000。因為我要『阿傑
    』幫我找工作，『阿傑』告訴我說臺灣有工作，所以他就安
    排我到臺灣，他告訴我說就會有人來接我」，「（問：第1
    次警詢筆錄供稱上午9 時許至臺北縣永和市○○路81號對面
    7-11統一超商傳真RAYMOND LEE 護照影本給快遞公司，該護
    照影本是誰交付給你？）是『阿輝』（王兆輝）在昨（13）
    日晚上在住處客廳交給我，並告訴我說快遞公司需要那張護
    照影本，要我今日早上出去傳真給快遞公司」等語（見偵卷
    第6 、7 、9 頁）。
  2.於偵查中具結後證述：「（提示98.12.14調查筆錄，問：筆
    錄所述，是否均屬實？）均屬實，我講的都是實話」，「（
    問：98年12月12日0 時50分許，為警在臺灣桃園國際機場貨
    運站聯邦快遞進口專區，發現由FX-155班機自馬來西亞進口
    ，收件人RAYMOND LEE ，收件地址：臺北縣永和市○○路81
    號5 樓（英譯），聯絡電話：0000000000之貨物可疑（提單
    號碼：000-000000 00/00000000000 ），夾藏不明白色塊狀
    物10塊，計毛重3649公克第一級毒品海洛因之貨物是否為你
    所有？）我不知道，也不是我的」，「（問：既然不知何人
    所有，你為何於今（14）日12時18分許，出面簽收具領上述
    毒品貨物？）是『小胖』叫我去拿，我就去拿」，「（問：
    『小胖』是誰？）我跟他不是很熟，我只知道他叫『小胖』
    ，其他我都不知道。我是在98.11.25入境臺灣時，我經由我
    朋友『阿輝』介紹我認識『小胖』的。我原本住在『阿輝』
    安排的住處裡，住了1 個星期後，有1 次，『阿輝』帶我去
    玩，路途很遠，無法當日往返，所以就住在路上的旅館。那
    1 天，小胖也一起去玩，他安排我跟1 個不知名的成年男子
    住1 間房，還趁我們2 人單獨在房間時，『小胖』就突然對
    我提起，希望我在1 個星期後，幫他領本件扣案的包裹，他
    跟我說他很忙，所以要我去領，然後就把1 張寫著地址的紙
    片跟電話號碼留給我，是為了跟快遞聯絡用的，『小胖』說
    他有多手機，要將其中1 支留給我領貨用，紙上的地址則是
    要拿給計程車司機看。他說我如果幫他取得本件扣案包裹，
    就給我5 千元，他看我答應，現場就將5 千元給我，我拿著
    紙條跟電話號碼保管了1 星期，他跟我說貨到了就打電話通
    知我。我是在98.12.12接到『小胖』的電話，他跟我說貨到
    了，他跟我說今天（98.12.14）去接貨。我等到『小胖』指
    示的禮拜1 接貨日，才打電話給快遞，跟他聯絡接貨，快遞
    跟我約12點，我去接貨，馬上就被警察抓起來」，「（問：
    『小胖』共計委託你簽收毒品幾次？）就本次查獲的這次」
    ，「（問：『小胖』委託你簽收本次毒品海洛因貨物之經過
    ？）就是我剛講的那樣」，「（問：『阿輝』是誰？）我之
    前雖然不知道『阿輝』，但是他認識我，他見過我幾次，98
    .11.25當天，他來為我接機，因為他認識我1 位馬來西亞的
    朋友『阿傑』（音譯），是『阿傑』請『阿輝』來為我接機
    ，這是我第1 次碰到『阿輝』，他就直接將我接到那2 層樓
    的房屋居住，而且跟我住在一起，我們平時沒聊什麼天，也
    沒有多講什麼話」，「（問：『阿輝』在本次運輸、輸入毒
    品海洛因計畫中之分工為何？）『阿輝』除了安排我的住處
    ，跟我同住外，我不知道『阿輝』他知不知道『小胖』要我
    接貨的事，但是『小胖』給『阿輝』1 張護照影本，『阿輝
    』在把那護照影本再轉交給我，跟我說那是接貨要用的東西
    ，那張護照不是我的，也不是『小胖』、『阿輝』的，因為
    我有看護照上的照片，確認過這件事，我這次簽收貨物，就
    是拿著這張護照影本去」，「（問：『巧克力色』是誰？）
    我不認識，他好像是『阿傑』的朋友，我只知道他是2 、30
    歲的成年男子」，「（問：『巧克力色』在本次運輸、輸入
    毒品海洛因計畫中之分工為何？）『巧克力色』是我入境臺
    灣之後，載我到處行動的人，我不知道他的真實姓名，我是
    因為他開的車是巧克力色，所以叫他『巧克力色』，我上星
    期出去玩2 天，就是他開車載我去，但是我去簽收貨物當天
    ，他很忙，沒辦法載我去」，「（問：『阿傑』是誰？）『
    阿傑』跟我是很熟的朋友，他也是馬來西亞華僑，我跟他認
    識1 、2 年有了，我是跟他在馬來西亞喝酒認識的。是『阿
    傑』跟我介紹可以到臺灣找工作，我就聽了覺得很不錯，就
    在98.11.25第1 次來臺灣。『阿傑』在馬來西亞是從事木材
    工作，我不清楚他有沒有其他副業，他沒有跟我提起」，「
    （問：『阿傑』在本次運輸、輸入毒品海洛因計畫中之分工
    為何？）就是他為我買到臺灣的機票，臺灣的住宿也是他幫
    忙張羅，我已經在臺灣住了2 個星期，我的機票跟住宿錢都
    是『阿傑』支付，我只需要出自己的三餐費用，我在臺灣住
    的地方，是『阿輝』、『阿傑』他們安排的，我也不知道地
    址，我是住在1 棟有2 層樓的房子，只有『阿輝』跟我住。
    這2 個星期，我既沒有工作，也沒有面試，反正就是聽『阿
    輝』安排指示，這2 個星期間，我很少外出，我每次外出，
    都是去買三餐，只有這1 次是『小胖』叫我去領包裹」，「
    ……（問：是誰叫你去領貨的？）是『小胖』要我去領貨的
    」，「（問：是誰叫你來臺灣的？）是『阿傑』」，「（問
    ：『小胖』、『阿輝』、『阿傑』、『巧克力色』現在何處
    ？）除了『阿輝』也是跟我一起被警察抓起來，現在跟我一
    起在地檢署，其他人我都不知道在哪裡，我也不知道他們的
    聯絡方式，我只有『阿傑』在馬來西亞的聯絡電話」，「（
    問：你在何時認識王兆輝？）來臺灣下飛機才認識」，「（
    問：他們怎麼會知道來接機？來接機有幾人？）我不知道為
    什麼王兆輝會來接機，我知道有人會來」，「（問：接機有
    幾個人去？）3 個人」，「（問：除了王兆輝之外，是否有
    1 位叫『小方』？）是」，「（提示照片，問：『小方』是
    否是你在警察局指認的鄧建方？）是」，「（問：所以你是
    第1 次認識王兆輝跟鄧建方？）是」，「（問：你下飛機，
    王兆輝跟鄧建方來接機時他們怎麼告訴你？）他們告訴我『
    小方』要他們來接機」，「（問：他們告訴你就知道，他們
    是『小胖』告訴你安排在這邊要你接貨的人？）是」，「（
    問：你到達臺灣之後住在哪裡？誰安排？）我不知道是『小
    胖』或『小方』，但是從我到臺灣來我都跟王兆輝住一起」
    ，「（問：（提示RAYMOND LEE 護照影本）你當天接貨的護
    照影本是誰給你的？）是王兆輝給我的」，「（問：護照在
    何處給你？）在臺北的時候交給我，時間是領貨的前2 天」
    ，「（問：王兆輝給你這張RAYMOND LEE 護照影本時如何告
    訴你？）告訴我要憑這張領貨」，「（問：你有沒有把這張
    RAYMOND LEE 護照影本傳真？）有」，「（問：所以領貨的
    過程都是王兆輝告訴你怎麼做？）是『小胖』先告訴我要領
    貨，但是我到臺灣來都是跟王兆輝在一起，『小胖』也給我
    1 張字條，我當天是自己坐計程車去的，我也不知道當天查
    獲的時候王兆輝會在那裡」，「（問：王兆輝再現場時沒有
    跟你站在一起？）沒有，很遠」，「（問：所以你是王兆輝
    被抓才知道他也有來？）不是，我是打給快遞公司，快遞公
    司說送錯了，快遞公司的人問我地址可是我不會講，所以我
    就把『小胖』給我的電話告訴王兆輝，由王兆輝跟快遞公司
    的人說，我當時是剛打給快遞公司就看到他，所以我才請他
    講」，「（問：『小胖』是何時把手機給你？）就是被抓的
    前1 週」，「（問：『小胖』有沒有給王兆輝手機？）我不
    知道」，「（問：他為什麼要給你手機？）是為了聯絡方便
    ，而且要打給快遞公司」，「（問：你有沒有問王兆輝為什
    麼他會來？）沒有」，「（問：你跟『小胖』在臺灣何地見
    面？）在旅館」，「（問：你來臺灣之後都是跟王兆輝住在
    一起？）是」，「（問：你有沒打電話給王兆輝說你跑錯地
    點？）無」，「（問：你有沒有打電話給『小胖』說你迷路
    了？）沒有，因為『小胖』說有事他們會打給我」，「（問
    ：你去領貨的這張RAYMOND LEE 護照影本確實是王兆輝給你
    的？）是」，「（問：你知道你來接這個貨是毒品？）他告
    訴我是禮物」，「（問：如果是禮物為什麼要安排你來接？
    ）小胖說他忙」，「（問：他直接寄就好了，為什麼要專程
    要你坐飛機到臺灣來接貨？）他給我5 千元叫我零用，然後
    又給我1 支電話，我是從馬來西亞來找工作」，「（問：你
    到臺灣來的錢，是誰幫你付的？）住宿開銷都是『小胖』幫
    我付，只有吃是我自己付」，「（問：哪你有去找工作嗎？
    ）沒有」，「（問：如果不是他們要你來接貨，為什麼要幫
    你負擔這些費用？）我不知道」，「（問：所以你來臺灣兩
    週只有接這個貨？）是，只有接這個貨，都沒做什麼」，「
    （問：你在臺灣這兩週都是聽他安排？）我都是跟王兆輝在
    一起，什麼都不用擔心」，「（問：你在上次說錢是『阿傑
    』付的，這次說是『小胖』付的，到底是誰？）是『阿傑』
    ，我剛才說錯」，「（問：為什麼『小胖』禮物不寄到『小
    方？』家就好？）我也不知道為什麼要這麼麻煩，我也覺得
    很奇怪」，「（問：你也有打電話給快遞公司說你急著用？
    ）不是我打的，去領貨那天是我打的，之前的不是我打的，
    我要傳真護照影本給快遞公司不是我傳的，被抓當天我確實
    有傳過1 次，但之前都不是我傳的，前兩天也不是我打給快
    遞公司的，我只有在被抓當天跟快遞公司聯絡並傳真，這張
    護照影本確實是王兆輝給我的」，「（問：有沒有其他陳述
    ？）確實是『小胖』要我去領貨，5 千元是給我零用，地址
    也是『小胖』給我的」，「（問：王兆輝跟『小方』有沒有
    去機場接機接你？）有」，「（問：你到臺灣這段時間是不
    是住在『小方』家？）跟王兆輝一起住在『小方』家，『小
    方』不在家，就只有我們兩個在那裡而已，其他都沒有人」
    ，「（問：跟何人住在一起？）王兆輝」，「（問：你被查
    獲當天有沒有打電話告訴『小胖』說你在臺北領貨時迷路了
    ？）『小胖』有打電話給我，我有告訴他東西送錯地方，『
    小胖』也知道東西送錯地方」，「（問：『小胖』怎麼會知
    道東西送錯地方？）是我告訴『小胖』說東西送錯地方，我
    沒有說我迷路」，「（問：（提示RAYMOND LEE 護照影本）
    這張護照影本是誰給你的？）是王兆輝給我的，在『小方』
    家給我的」，「（問：王兆輝給你這張護照影本的目的為何
    ？）領貨」，「（問：有無告訴你要憑這張護照影本領貨？
    ）有」，「（問：你知不知道王兆輝到現場？）原先不知道
    」，「（問：你是何時知道王兆輝也到現場？）我打給快遞
    公司的時候，才看到他」，「（問：王兆輝有沒有跟快遞人
    員說到話？）有，送錯地址的時候，快遞問我正確地址，我
    不會講，我才看到王兆輝來，我把電話交給王兆輝，是王兆
    輝跟快遞公司的人講」，「（提示照片，問：這個人是不是
    你所說的小方？）是」等語（見偵卷第84至87頁、第109 至
    112 頁、第119 至121 頁）。
  3.嗣於原審審理時先後供述如下：
  (1)以被告身分供稱：「（問：對於起訴書犯罪事實欄所載之客
    觀事實、過程是否正確？）正確」，「……（問：你於98年
    12月14日上午為什麼跑去永和市？）我去拿包裹」，「（問
    ：包裹的地址寫的就是在中和市，送貨員自然會送去中和市
    ，為何你會跑去永和市？）因為我不懂路」，「（問：你是
    98年12月14日上午從和被告HENG TEOY HUI 同居的臺北縣中
    和市○○路住處跑去永和市的嗎？）我是早上去永和市的」
    ，「（問：你離開中和市○○路住處時，被告HENG TEOY
    HUI 當時在家嗎？）有」，「……（問：包裹上面寫收貨人
    之地址在中和市○○路81號5 樓，你們所住的中和市○○路
    是否就在附近？）我不知道」，「（問：是何人叫你去永和
    市收包裹？）是案發日前1 週左右，『小胖』寫1 張字條叫
    我去那邊收貨」，「（問：字條上面是寫永和市○○路81號
    5 樓嗎？）我不知道，紙條不見了」，「（問：『小胖』向
    你說收貨的地點是在永和市嗎？）我不知道，我給計程車司
    機紙條看，司機就載我去，我在警察局時沒有拿給警察看，
    可能是放在口袋裡掉了」，「（問：『小胖』一開始為什麼
    不將包裹約定在你和被告HENG TEOY HUI 所住的中和市○○
    路的房子收貨？）我不知道」，「（問：你從中和市○○路
    的房子跑去永和市收貨，是坐計程車去的嗎？）是的」，「
    （問：計程車大約坐了多久？）大約20分鐘」，「（問：『
    小胖』是不是叫你在馬路上收貨？）是的」，「（問：為什
    麼不在住的房子收貨？）『小胖』叫我講說，家裡沒有人」
    ，「（問：可是按照被告HENG TEOY HUI 門號基地台位置，
    以及被告HENG TEOY HUI 自己剛才的回答，其實98年12月14
    日中午被告HENG TEOY HUI 人本來是在中和市○○路的住處
    ，為什麼會說那邊沒人呢？）我不清楚」，「（問：被告
    HENG TEOY HUI 既然給你他人的護照，叫你用他人的護照領
    貨，為什麼他不自己去領？）我不知道」等語（見原審卷(一)
    第75頁、第81、82頁）。
  (2)以證人身分具結後證述：「（問：有1 本為『RAYMOND  LEE
    』之護照影本是何人交給你的？）是被告HENG TEOY HUI 」
    ，「（問：被告HENG TEOY HUI 交給你的時候是否有對你說
    什麼用途？）簽收快遞包裹用的」，「（問：被告HENG
    TEOY HUI是否有告訴你說，包裹裡面有什麼東西？）沒有」
    ，「（問：你是否知道包裹裡面有何物品？）我不知道」，
    「（問：你到臺灣來時，被告HENG TEOY HUI 是否有到桃園
    機場接你？）有」，「（問：一共有幾個人去接你？）3 個
    人，除了被告HENG TEOY HUI 之外，還有另外2 人，那2 個
    人的詳細姓名年籍我不知道，但其中1 人叫做『小胖』、另
    一個人叫『小方』，他們3 人來接我的時候，是『小方』開
    車」，「（問：你此次搭機來臺是1 個人來的嗎？是否有其
    他人陪同你同來？）是我1 個人來的」，「（問：你來臺灣
    的目的為何？）找工作」，「（問：你來找什麼工作？）『
    阿傑』在馬來西亞告訴我說，我來臺灣作電腦裡面的東西，
    但是我不知道是電腦裡面的什麼東西，我沒有向臺灣政府申
    請外國人工作許可證」，「（問：你到機場時，被告HENG
    TEOY HUI來接你時，你當時是否認識他？）在此之前我都不
    認識被告HENG TEOY HUI 」，「（問：據你所知被告HENG
    TEOY HUI是否知道包裹裡面是何物品？）他向我說是禮物」
    ，「（問：被告HENG TEOY HUI 是否有告訴你說是何人所寄
    的禮物？）沒有」，「（問：你在馬來西亞的學歷為何？）
    小6 到國1 」，「（問：你要來臺灣作電腦方面的何工作？
    ）電子的東西」，「（問：你沒有這方面的學經歷如何工作
    ？）『阿傑』叫我先過來」，「（問：你說為RAYMOND  LEE
    的護照是被告HENG TEOY HUI 交給你的？）是的」，「（問
    ：被告HENG TEOY HUI 交上開護照給你，是要你代領包裹嗎
    ？）對」，「（問：為什麼被告HENG TEOY HUI 不拿自己的
    護照給你？）我不知道」，「（問：當時你是否有問被告
    HENG TEOY HUI ？）沒有」，「（問：你認為被告HENG
    TEOY HUI有包裹不自己去領，也就算了，然後還拿別人名義
    的護照給你，要你去幫忙領被告HENG TEOY HUI 的東西，這
    樣不是很奇怪嗎？）是『小胖』叫我去拿包裹，但是
    RAYMOND LEE 的護照是被告HENG TEOY HUI 交給我的，包裹
    是『小胖』的」，「（問：『小胖』就是RAYMOND LEE ？）
    不是」，「（問：『小胖』要領包裹，但不自己去領，然後
    被告HENG TEOY HUI 又拿了不是『小胖』的RAYMOND LEE 的
    護照給你，叫你用這本護照影本領包裹，這樣不是很奇怪嗎
    ？）『小胖』說他沒有空，要我幫他領，我不知道『小胖』
    為什麼不用自己的護照，是『小胖』拜託我去幫他拿」，「
    （問：你覺得這樣不奇怪嗎？）嗯」，「（問：既然覺得奇
    怪，為什麼還要去領？）因為他不在，而包裹又已經到了，
    『小胖』又叫我去幫他領」，「（問：包裹不領會怎樣嗎？
    ）沒有怎樣」，「（問：你為什麼覺得奇怪，還要去領？）
    因為我只是想幫他領，還他1 個人情，因為我來臺灣吃、住
    都是靠他，我沒有替『小胖』工作」，「（問：你的機票錢
    是何人出的？）是『阿傑』」，「（問：你在馬來西亞有人
    會幫你出交通費，然後還會提供你食宿，而且不用工作，可
    以到處去旅遊等等這麼好的事情嗎？）沒有」，「（問：你
    到底來臺灣做何事？）電腦的東西，是『阿傑』說要我來臺
    灣幫他工作，但是『阿傑』還沒有來臺灣」，「（問：你剛
    剛說你的學歷只有初中，也沒有電腦專業，『阿傑』為什麼
    願意在你還沒有作任何事情之前，就幫你出機票錢讓你來臺
    灣，然後讓你在臺灣免費吃住？）吃是吃我自己的，住是『
    小胖』租來的房子，機票是『阿傑』買的，機票是來回機票
    」，「（問：既然要在臺灣工作，為什麼要買來回機票？）
    是『阿傑』買的，又不是我買的」，「（問：你護照沒有給
    『阿傑』，『阿傑』要如何買呢？）我有給他我的護照」，
    「（問：所以你也知道你在臺灣待不久？）我猜就是如此」
    ，「（問：這樣和你說要來臺灣工作相互矛盾，有何意見？
    ）我是等『阿傑』來臺灣，但是『阿傑』沒有來臺灣」，「
    （問：『阿傑』全名？）我只叫他『阿傑』，我不懂『阿傑
    』的全名」，「（問：你會電腦的哪些事情，包括硬體、軟
    體？）硬體方面，我會綁東西、裝東西」，「（問：『小胖
    』的真實姓名為何？）我不知道」，「（問：『小胖』多大
    年紀？）約30多歲」，「（問：你認識鄧建方嗎？）就是我
    說的『小方』，我來臺灣才認識他」，「（問：鄧建方多大
    年紀？）大概30多歲」，「（問：『阿傑』或是『小胖』是
    否有提供行動電話給你？）有，電話號碼我忘記了，是『小
    胖』提供行動電話給我，但我沒有使用，我是用自己的行動
    電話，『小胖』給我的行動電話是他叫我在領包裹的時候用
    來接聽電話」，「（問：你的英文名字叫RAYMOND LEE ？）
    不是」，「（問：『小胖』叫你簽收包裹是要你用何名義去
    簽收？）RAYMONDL EE 」，「（問：你簽收的時候是用
    RAYMOND LEE 簽收嗎？）是用我自己的名字，用WON 」，「
    （問：你有拿RAYMOND LEE 的護照給快遞人員看嗎？）有，
    （後稱）沒有，我是用寄過去給快遞公司」，「（後稱）我
    是用傳真的方式給快遞公司」，「（問：你為什麼在實際簽
    收的時候用自己的名字簽收？）因為我不會寫RAYMOND LEE
    的名字，所以我就用自己的名字WON 」，「（問：這支0000
    000000的行動電話是你的嗎？）不是」，「（問：00000000
    00這支行動電話是你的嗎？）是『小胖』拿給我使用的行動
    電話」，「（問：0000000000的門號手機是何人所有？）不
    知道」，「（問：你於98年11月25日入境到98年12月14日被
    捕，這段期間『阿傑』是否有聯絡你工作的事情？）沒有」
    ，「（問：『阿傑』叫你到臺灣之後，向何人報到工作呢？
    ）沒有，我是等『阿傑』到臺灣來」，「（問：被告HENG
    TEOY HUI、『小胖』、『小方』3 人到機場接你，『阿傑』
    是否事先向你說，有人會來接你？）有，『阿傑』有向我說
    過，但是沒有說是什麼人會來接我」，「（問：你搭機抵台
    的時候，有沒有人和你電話聯絡，說車子已經到了，約在什
    麼地方接你？）沒有」，「（問：你和被告HENG TEOY  HUI
    在臺灣所住的臺灣的地方，是『小胖』提供的還是『小方』
    提供的，還是他們2 人共同提供的？）是『小胖』」，「（
    問：98年12月14日上午你從臺灣的住處出發，前往你被警方
    逮捕的地點領包裹時，當時被告HENG TEOY HUI 是否在家？
    ）在家」，「（問：『小胖』、『小方』當時是否在你和被
    告HENGTEOY HUI住的地方？）不在」，「（問：『小胖』叫
    你在馬路邊收貨？）是的」，「（問：你上次向本院說，『
    小胖』叫你向快遞人員講，家裡沒有人，所以在馬路上收貨
    ，是否如此？」是的」等語（見原審卷(一)第75頁、第81、82
    頁，卷(二)第45頁反面至第50頁）。
  (3)嗣以被告身分再供稱：「（問：你認識HENG TEOY HUI 嗎？
    ）認識，我是來臺灣在飛機場他來接我的時候認識的，後來
    我們又住在一起」，「（問：你這次為何來臺灣？）工作」
    ，「（問：雇主是誰？）『阿傑』」，「（問：『阿傑』是
    臺灣人還是哪國人？）馬來西亞人」，「（問：他僱你來臺
    灣做什麼工作？）電腦裝螺絲」，「（問：你來臺灣的機票
    錢是何人支出的？）『阿傑』，食宿費用也是他和『小胖』
    出的」，「（問：『阿傑』多大年紀的人？）30歲左右」，
    「（問：『小胖』多大年紀的人？）也是30歲左右」，「（
    問：你什麼時候到臺灣的？）98年11月25日」，「（問：是
    誰到機場接你？）是HENG TEOY HUI 和『小方』（就是警察
    給我看鄧建方照片的那個人）」，「（問：他們接你到何處
    ？）住的地方，地址我不知道」，「（問：是誰要你幫他簽
    收包裹的？）『小胖』，他在我住的地方要我幫他簽收包裹
    ，是我來臺灣之後約1 個多星期」，「（問：『小胖』有無
    說要給你什麼代價嗎？）沒有」，「（問：『小胖』有無拿
    給你什麼資料要你幫他代收？）他拿相片給我，相片裡面的
    人我不認識」，「（問：是護照影本嗎？）是的」，「（問
    ：他後來有通知你貨物到了嗎？）暫時沒有，他說1 個禮拜
    後去領那個貨」，「（問：1 個禮拜後有誰通知你貨物到了
    ？）『小胖』」，「（問：『小胖』叫你去哪裡領？）『小
    胖』給我1 張字條，叫我去字條上的地址領」，「（問：你
    什麼時候去領的？）98年12月14日」，「（問：你到何處去
    領？）地址我不知道，我是叫計程車司機按照『小胖』給我
    的字條的地址開過去」，「（問：有順利領到包裹嗎？）有
    」，「（問：之前是否曾經有給錯地址？）我不知道，我只
    知道有送錯地方」，「（問：你怎麼知道送錯地方？）我到
    領貨地方的樓下等，警察裝扮的送貨員說他已經到了，但是
    沒有看到我，我這時看到HENG TEOY HUI ，我就叫HENG
    TEOY HUI打電話給快遞，後來快遞就到我領貨的地方」，「
    （問：後來快遞來怎麼被抓到的？）我簽名之後就被逮捕了
    」，「（問：你簽誰的名字？）我簽我的名字」等語（見原
    審卷(二)第125 至126 頁）。
  4.綜上，被告黃文星就其如何受綽號「阿傑」者遊說自馬來西
    亞搭機來臺，及受綽號「小胖」者委託以5 千元代價，以「
    RAYMOND LEE 」名義領取本件包裹，而於98年12月14日與被
    告王兆輝當場為警查獲等節，前後所述情節一致；且與同案
    被告王兆輝於偵查及原審供述於被告黃文星來臺時，與綽號
    「小方」之鄧建方前往接機，並與被告黃文星同住在鄧建方
    承租之處等節互核大致相符（見偵卷第117 、119 頁、原審
    卷(二)第127 頁），及同案被告王兆輝於原審審理時供稱：「
    （問：你認識WON BUN SIN 嗎？）在臺灣才認識」，「（問
    ：98年11月25日WON BUN SIN 搭機來臺你有無接機？）有，
    我跟『小方』一起去接機，『小方』就是鄧建方」，「（問
    ：你們將WON BUN SIN 接到哪裡去？）接到1 個住家和我一
    起住，WON BUN SIN 和『小胖』一起過來，『小胖』也有住
    在該處」，「（問：那個地方是誰的房子？）那個地方是『
    小方』幫我們租的」，「（問：『小方』為什麼要租這個房
    子讓你們住？）是我朋友拜託他幫我們租的」，「『小胖』
    當時有發1 則簡訊給我，我看以後打電話問他，他告訴我他
    叫WON BUN SIN 去簡訊上的地址領包裹，他怕WON BUN SIN
    對臺灣不熟，叫我幫WON BUN SIN 去領」，「當天我沒有去
    領，『小胖』打電話給我……，我才過去找WONBUN SIN ，
    我是坐計程車過去，我見到WON BUN SIN ，WON BUN SIN 叫
    我打電話給快遞公司，我跟快遞的人講這個地址是對的，反
    正後來我跟快遞員講了，快遞員就過來我和WON BUN SIN 的
    地方」等語（見原審卷(二)第127 頁），自堪認為真實。
  (二)另被告王兆輝於偵查中供稱：「（問：你被查獲時是否有被
    警方查扣1 支NOKIA 手機？）是，被查扣的是我的手機」，
    「（提示NOKIA 手機照片，問：這是否是你的手機？）是，
    這支是我朋友『小胖』（胖子）給我的手機」，「……（問
    ：『小胖』是否1 週前將本件被查扣之NOKIA 手機交給你使
    用？）是」等語（見偵卷第71、78頁）。而被告王兆輝在臺
    有以自己名義申辦0000000000門號乙節，業據被告王兆輝於
    原審審理時供明在卷（見原審卷(一)第16頁反面）。再參諸扣
    案被告王兆輝所持用門號0000000000號手機申請人為藍志遠
    ，且證人藍志遠於原審審理時具結後證述否認有辦理該手機
    門號等語在卷（見原審卷(二)第50至51頁），嗣經原審將證人
    藍志遠之指紋卡及該門號申請書原本送請內政部警政署刑事
    警察局鑑驗結果，該門號申請書原本上之指紋與證人藍志遠
    之指紋不符等情，有該局99年9 月23日刑紋字第0990132360
    號鑑定書在卷可稽（見原審卷(二)第99頁），堪認該手機門號
    係遭人冒用證人藍志遠名義所申辦，殆無疑義。又綽號「小
    胖」之人於98年12月12日上午11時40分42秒，以0000000000
    0 號之國際門號，傳送內容為：「Name- （ANTONY CHANG）
    -Company Name-（PC WORDENTERPRI CE）Phone ：00-00000
    0000-ADD：313JAL AN SULTAN ABDUL SAMAD，BANT ING,427
    00KUALA LANGAT LANGAT, SELANGOR, MALAYSIA 寄給的我們
    的重點- 名字Name：｛RAYMOMD LEE ｝Add ：5f, NO：81
    ZHONG ZHENG RD, ZHONGHE CITY, TAIPEI COUNTY235TAIWAN
    /// 重點BRG-聖誕節（禮物）精美」等語，及於同日上午11
    時34分19秒，以上開門號傳送內容為：「TAIWAN /// =BRG-
    （）ALBUMS（GIFT）USD$45 Tel000-00000000（）1box（10
    kg box）」等語，與上開包裏所記載之FedEx 國際貨物派件
    單上第1 欄之寄貨人及第2 欄之收貨人姓名、公司、聯絡電
    話、地址、郵遞區號、國家等內容相同之簡訊至「小胖」交
    由被告王兆輝持用之門號0000000000號行動電話等情，有被
    告王兆輝被扣案門號0000000000號手機訊簡照片、該門號通
    聯紀錄、FedEx 國際貨物派件單等在卷可憑（見偵卷第27頁
    、第51至57頁）。另按運輸海洛因為國際公罪，且刑罰均極
    其嚴厲，因此，運毒集團對於犯罪計畫、犯罪內容均妥為保
    密，即使使用電話聯繫，亦多使用門號王八卡，本案被告王
    兆輝持用門號0000000000號手機門號為冒用證人藍志遠名義
    所申辦，屬王八卡，已如上述；則該手機門號由「小胖」交
    予被告王兆輝使用之目的為不使渠等犯罪集團之犯罪內容及
    犯罪者之身分曝光，而於上開時間連傳2 通關涉本件毒品包
    裹自何處來、運往何處之重要內容予交付予被告王兆輝使用
    之手機等情，至為灼然。
  (三)再比對「小胖」交予被告黃文星使用之門號0000000000行動
    電話、「小胖」交予被告王兆輝使用之門號0000000000行動
    電話、被告王兆輝自行申用門號0000000000行動電話之通聯
    紀錄所示基地臺位址，及參諸被告王兆輝自陳0000000000門
    號係於98年11月中旬以後由「小胖」交付給其使用，再對照
    被告黃文星於98年11月25日來臺後之基地臺位址，發現被告
    王兆輝安排被告黃文星之住處在臺北縣中和市○○路362 號
    附近；又依被告王兆輝所使用之0000000000、0000000000門
    號之基地臺位址可知，其於98年11月21日後才出現在臺北縣
    中和市○○路362 號附近之情，嗣並經常出現在臺北縣永和
    市○○路、中和市○○路一帶，此又與本件包裹上所記載之
    地址臺北縣中和市○○路81號5 樓具有地緣關係。且「小胖
    」使用之門號00000000000 行動電話自98年11月20日起即與
    被告王兆輝使用之門號0000000000行動電話密切聯繫，迄至
    被告王兆輝為警逮捕前一刻仍與「小胖」通聯；此外，「小
    胖」使用之門號00000000000 行動電話在被告黃文星來臺前
    之數日即98年11月23日亦有與被告王兆輝之0000000000聯繫
    2 通（被告王兆輝為發話方），堪認被告王兆輝與「小胖」
    在被告黃文星來臺前夕，即密切聯繫。另依被告黃文星、王
    兆輝所述，由被告王兆輝、「小胖」及鄧建方等人安排被告
    黃文星之住宿，且依上開通聯紀錄基地臺位址可知，被告2
    人於被告黃文星入境後，確實同住在臺北縣中和市○○路36
    2 號附近無訛。況依被告王兆輝於偵查中供稱：「（問：為
    何黃文星被逮捕後，你立即通知『小胖』？）因為『小胖』
    有跟我說，要去確認黃文星有無領到東西，我看到黃文星領
    到後就打電話跟『小胖』說他領到東西」等語（見偵卷第78
    頁），顯見被告王兆輝在本案係與運毒集團『小胖』、鄧建
    方等人居於幕後，渠等一手安排被告黃文星來臺接領毒品包
    裹之相關事宜，並監督被告黃王星是否順利領取本件包裹，
    是被告王兆輝於原審一度辯稱係因接獲「小胖」來電告知被
    告黃文星迷路，始前往上開7-11便利商店前云云，顯與事實
    不符，不足採信。
  (四)另依被告王兆輝所使用門號0000000000行動電話通聯紀錄及
    該門號手機簡訊照片，鄧建方於98年12月14日上午10時39分
    33秒以門號0000000000行動電話發送內容為：「永和市○○
    路75號」等語之簡訊予被告王兆輝，當時被告王兆輝之基地
    臺位址在臺北縣中和市○○路362 號（依被告王兆輝使用門
    號0000000000行動電話通聯紀錄，當時基地臺在永和市○○
    路345 號，與中和市○○路362 號近在咫尺），可見被告王
    兆輝當時仍在臺北縣中和市○○路362 號附近之租屋處內，
    而依其使用門號0000000000行動電話通聯紀錄，其接獲上開
    簡訊後，基地臺位址迅即於同日11時2 分許，移至永和市○
    ○街1 號12樓之2 。再觀諸被告黃文星所使用門號00000000
    00行動電話，基地臺位址於案發日即98年12月14 日9時59分
    許即已移至永和市○○街1 號12樓之2 ，迄至其於12時18分
    許為警逮捕，基地臺始終未曾變動，顯見其領貨之永和市○
    ○路81號之基地臺位址即在該處。綜上，被告王兆輝係接獲
    鄧建方上開簡訊指示後，即知要至永和市○○路75號（即被
    告黃文星上開領貨地點附近）尋找被告黃文星，並實際移動
    至黃文星上開領貨地點附近，因此其通聯基地臺位址才會與
    被告黃文星之基地臺位址重疊，嗣並在被告黃文星領貨地址
    之對面為警逮捕。是鄧建方於98年12月14日上午10時39分33
    秒以門號0000000000行動電話發送內容為：「永和市○○路
    75號」等語之簡訊予被告王兆輝，用意係指示被告王兆輝至
    該處尋找被告黃文星，並監視貨物收領之過程。雖被告王兆
    輝於原審辯稱因案發前收到「小胖」來電說黃文星迷路，伊
    因中文不好，才打電話叫鄧建方將地址以簡訊方式回傳云云
    ，然在鄧建方於98年12月14日上午10時39分33秒傳送上開簡
    訊前，被告王兆輝所持用門號0000000000行動電話並無與「
    小胖」使用之門號00000000000 行動電話通聯之紀錄，此有
    0000000000門號之通聯紀錄可憑。且觀諸卷附被告王兆輝使
    用之門號0000000000行動電話通聯紀錄，在鄧建方傳送上開
    簡訊前，「小胖」亦無使用門號00000000000 行動電話撥話
    予被告王兆輝，僅有於10時19分許至11時14分止被動接獲被
    告王兆輝之來臺共6 通之通聯紀錄。綜上，顯見被告王兆輝
    前開所辯，並非事實。再依案發當日10時19分許至11時14分
    止，連續6 通電話均係被告王兆輝撥予「小胖」觀之，被告
    王兆輝於案發前之角色顯較「小胖」主動，況被告王兆輝於
    偵查中供述「小胖」要其確認被告黃文星領取本件包裹，且
    於被告黃文星被捕後，旋以電話與「小胖」聯繫，在電話中
    告知「小胖」有關黃文星被捕等情，已如上述，益見被告王
    兆輝於本件收領毒品包裹中，係擔任監督被告黃文星領取貨
    物之角色無疑。
  (五)至被告黃文星雖辯稱係來臺找工作，不知受「小胖」委託領
    取之包裹內藏有毒品云云。然依被告黃文星就其來臺灣何處
    工作一無所知，且於原審雖曾供稱來臺灣係做「電腦裡面的
    東西」、「電子的東西」等語（見原審卷(二)第46頁），然復
    同時供稱：「（問：你會電腦的哪些事情，包括硬體、軟體
    ? ）硬體方面，我會綁東西、裝東西」等語（見原審卷(二)第
    48頁），且依被告黃文星於原審自陳其學歷僅有「國小畢業
    」、「小6 到國1 」等語（見原審卷(二)第46頁反面），衡情
    綽號「阿傑」之不詳姓名成年男子跨海雇用一完全無電腦專
    業知識、低學歷之被告來臺，且提供機票、安排住宿，顯與
    一般社會生活經驗之常情有違。況被告黃文星於偵查中亦供
    認「這2 個星期，我既沒有工作，也沒有面試」等語（見偵
    卷第86頁），被告黃文星所辯係來臺工作是否屬實，已有可
    疑。再小胖、被告王兆輝等人要被告黃文星其以「RAYMOND
    LEE 」之不詳身分之人之護照影本具領本件貨物，而非以被
    告黃文星自身名義或「小胖」、被告王兆輝等人名義具領貨
    物，且被告黃文星、王兆輝及「小胖」在臺灣已有承租上開
    中和市○○路附近之房屋居住，該房屋自為最佳之收貨地點
    ，竟反要至他處收貨，亦與常情有違。再被告黃文星於偵查
    中供稱：「（問：為什麼『小胖』禮物不寄到『小方』家就
    好？）我也不知道為什麼要這麼麻煩，我也覺得很奇怪」等
    語（見偵卷第112 頁），是被告黃文星應可預見受「小胖」
    委託領取之包裹可能內藏有違禁品乙節，殆無疑義。況被告
    黃文星自稱學歷僅為小6 到國1 ，且迭次供述因收領包裹時
    不會簽寫「RAYMOND LEE 」，始簽寫「WON 」，益見被告黃
    文星並無跨海受僱之可能，實難僅以被告黃文星在貨物簽收
    單簽寫「WON 」乙節即遽認被告黃文星對於本件包裹之內容
    毫不知情。再被告黃文星於98年12月14日上午10時52分許，
    在上開領貨地點附近之7-11超商傳真「RAYMOND LEE 」之護
    照影本乙節，業據被告黃文星供明在卷，且有傳真收據影本
    1 份在卷可稽（見偵卷第10頁），而依卷附門號0000000000
    行動電話之98年12月14日上午10時41分許之通聯譯文，被告
    黃文星向送貨員陳稱5 分鐘後可以傳真「RAYMOND LEE 」之
    護照影本給送貨員，益徵被告黃文星之本意係以「RAYMOND
    LEE 」之偽名簽收，而非以其自己名義簽收無疑。再依卷附
    門號0000000000行動電話之通聯譯文顯示，被告黃文星多次
    向送貨員積極表示其即為「RAYMOND LEE 」；又門號000000
    00000 行動電話持用人於當日10時22分許與被告黃文星所持
    用上開門號行動電話通聯時，門號00000000000 行動電話持
    用人除詢問被告黃文星「是否已領到貨物」、「是否有站在
    路邊看送貨員來了沒」等語外，並在通話末尾要求被告黃文
    星將其電話號碼洗掉，被告黃文星則稱「好」等語；嗣於同
    日10時44分許，該門號00000000000 行動電話持用人又來電
    詢問是否有送貨員之電話，要求被告黃文星打電話問送貨員
    要不要出工了、送貨員幾點送到；再於同日11時53分許，該
    門號00000000000 行動電話持用人又詢問是不是地址搞錯了
    ，被告黃文星答稱：「是你啊，不是我啊」等語，顯見該門
    號00000000000 行動電話持用人對被告黃文星收領貨物全程
    均以電話掌控，亦為本件共犯，殆無無疑。再依前開通聯譯
    文內容觀之，被告黃文星應已知悉該門號00000000000 行動
    電話持用人之身分為共犯，始允諾將其使用之手機內所顯示
    「00000000000 」之號碼洗掉。綜上，堪認被告黃文星對於
    收領包裹內有毒品等違禁品乙節應已知悉無疑。是被告黃文
    星對於包裹內藏有海洛因等違禁品乙節，並未超出其客觀上
    可能預見之範圍，被告黃文星前開所辯，尚無足採。
  (六)扣案之海洛因10塊，經送請法務部調查局鑑驗結果，合計淨
    重3504.82公克，驗餘淨重3504.71公克，純度82.0 8％，空
    包裝總重146.90公克，純質淨重2876.76 公克，有該局濫用
    藥物實驗室毒品鑑定書在卷可稽，並有用以包覆海洛因之包
    裝袋10只、包裹盒3 個、插有門號0000000000、0000000000
    、0000000000等SIM 卡之行動電話各1 支（含SIM 卡各1 張
    ），暨被告黃文星犯罪所得5 千元扣案足資佐證。
  (七)綜上所述，本件事證已臻明確，被告2 人犯行洵堪認定，應
    予依法論科。
二、核被告黃文星、王兆輝所為，均係犯毒品危害防制條例第4
    條第1 項之運輸第一級毒品罪、懲治走私條例第2 條第1 項
    之私運管制物品進口罪。被告2 人與「阿傑」、鄧建方、持
    門號00000000000 、00000000000 等行動電話等不詳姓名年
    籍之成年人間，互有犯意聯絡及行為分擔，均為共同正犯。
    再被告2 人以一私運行為，同時觸犯私運管制物品進口罪、
    運輸第一級毒品罪，屬想像競合犯，應依刑法第55條規定，
    從一重之運輸第一級毒品罪處斷。被告黃文星所運輸之毒品
    海洛因雖重量非輕，然其犯後坦認客觀行為，且對共犯王兆
    輝所扮演之角色積極作證，倘科以法定最輕本刑之無期徒，
    猶嫌過重，其犯罪情狀在客觀上可引起一般人同情，尚可憫
    恕，爰依刑法第59條規定，酌量減輕其刑。
三、原審以事證明確，適用毒品危害防制條例第4 條第1 項、第
    18條第1 項前段、第19條第1 項，懲治走私條例第2 條第1
    項、第11條，刑法第11條、第28條、第55條、第59條、第37
    條第1 項、第95條，並審酌酌被告2 人運輸入臺之海洛因之
    重量甚重及純度甚高、對國人之健康危害至鉅、被告之犯罪
    手段、被告2 人於本案之各別角色（被告王兆輝為主導之角
    色，被告黃文星則為收領貨物之交通角色）、被告黃文星犯
    後雖否認犯罪，然大致坦承客觀事實，並供出被告王兆輝之
    角色及積極作證之犯後態度，被告王兆輝於本案擔任主導角
    色，犯後卻飾詞卸責等一切情況，分別量處有期徒刑17年、
    無期徒刑，並依刑法第37條第1 項規定對被告王兆輝宣告褫
    奪公權終身。再被告2 人為外國人，其在我國受有期徒刑以
    上刑之宣告，且鑑於被告2 人危害國人健康及社會治安甚鉅
    ，並依刑法第95條規定，宣告該2 人應於執之執行完畢或赦
    免後驅逐出境。另扣案海洛因10塊（合計驗餘淨重3504.71
    公克），應依毒品危害防制條例第18條第1 項前段規定，對
    屬共犯之被告2 人宣告沒收銷燬之；扣案用以包覆海洛因之
    包裝袋10只、包裹盒3 個、插有0000000000、0000000000、
    0000000000門號SIM 卡之行動電話各1 支（各包含該SIM 卡
    1 張），係被告2 人之共犯所有或被告王兆輝所有，均為用
    於本案犯罪之物；另5 千元係被告黃文星之犯罪所得，本共
    犯責任共同之法理，均應依毒品危害防制條例第19條第1 項
    之規定對於屬共犯之被告2 人宣告沒收。再未扣案之插用00
    000000000 、00000000000 、0000000000門號SIM 卡之行動
    電話各1 支，均係被告2 人之共犯所有用於本案犯罪之物，
    本共犯責任共同之法理，均應依毒品危害防制條例第19條第
    1 項規定對於屬共犯之被告2 人沒收之；如全部或一部不能
    沒收時，追徵其價額。經核認事用法並無違誤，量刑亦屬適
    當。被告2 人提起上訴，指摘原審量刑過重云云。惟按刑法
    第57條規定，科刑時應以行為人之責任為基礎，並審酌一切
    情狀，尤應注意該條所列10款事項為科刑重輕之標準，而為
    在法定刑內量刑輕重之依據。又量刑之輕重，係屬事實審法
    院得依職權自由裁量之事項，苟以行為人之責任為基礎，並
    已斟酌刑法第57條各款所列情狀而未逾越法定刑度，不得遽
    指為不當。本件被告2 人固已坦承部分犯行，業如前述，原
    審審酌被告2 人犯罪手段、參與犯罪之情節、所生危害及犯
    後態度等一切情狀，就被告黃文星、王兆輝分別量處有期徒
    刑17年、無期徒刑，顯見於量刑時，已具體審酌被告之犯罪
    動機、手段、所生危害程度及犯後態度等一切情狀，始為量
    刑，洵屬妥當，尚無過重情形，被告2 人認原審量刑過重，
    提起上訴，並無理由，應予駁回。至檢察官提起上訴，以原
    審未就被告黃文星犯罪所得現金5 千元，於判決主文就被告
    2 人宣告連帶沒收，指摘原審判決不當云云。惟按共同正犯
    應就全部犯罪事實共同負責，是各共同正犯間預備或用以行
    求期約或交付之賄賂為新台幣時，應合併計算，且為避免執
    行時發生重複沒收之情形，係採連帶沒收主義。但若共同正
    犯預備或用以行求期約或交付賄賂（如現金）之全部或一部
    業經扣案，則該扣案部分之應沒收物既無發生重複執行沒收
    之虞，即無於判決主文諭知連帶沒收之餘地（最高法院100
    年度台上字第214 號判決要旨參照）。查本件被告黃文星犯
    罪所得現金5 千元既業經查扣，此有內政部警政署航空警察
    局扣押物品清單在卷可稽（見偵卷第99頁），則該款項既已
    扣案，並無發生重複執行沒收之虞，是原審逕依毒品危害防
    制條例第19條第1 項規定對於屬共犯之被告2 人宣告沒收自
    無何不當可言。檢察官執此提起上訴，亦無理由，應予駁回
    。
據上論斷，應依刑事訴訟法第368 條，判決如主文。
本案經檢察官田炳麟到庭執行職務。
中    華    民    國  100     年    3     月    24    日
                  刑事第十四庭  審判長法  官  陳志洋
                                      法  官  遲中慧
                                      法  官  謝靜慧
以上正本證明與原本無異。
如不服本判決，應於收受送達後10日內向本院提出上訴書狀，其
未敘述上訴之理由者並得於提起上訴後10日內向本院補提理由書
（均須按他造當事人之人數附繕本）「切勿逕送上級法院」。
                                      書記官  陳泰寧
中    華    民    國   100    年    3     月    30    日
附錄本案論罪科刑法條：
修正後毒品危害防制條例第4條第1項
製造、運輸、販賣第一級毒品者，處死刑或無期徒刑；處無期徒
刑者，得併科新臺幣二千萬元以下罰金。
懲治走私條例第2條第1項
私運管制物品進口、出口逾公告數額者，處7 年以下有期徒刑，
得併科新臺幣3 百萬元以下罰金。